臺灣臺南地方法院刑事判決
110年度交易字第600號
公  訴  人  臺灣臺南地方檢察署檢察官
被      告  林家漢


上列被告因公共危險案件，經檢察官提起公訴（110年度營偵字
第736號），被告於準備程序中就被訴事實為有罪之陳述，經告
知簡式審判程序之旨，並聽取被告與公訴人意見後，本院裁定以
簡式審判程序進行審理，判決如下：
    主  文
林家漢駕駛動力交通工具而吐氣所含酒精濃度達每公升零點二五
毫克以上，累犯，處有期徒刑捌月。
    事實及理由
壹、程序事項：被告林家漢所犯為死刑、無期徒刑、最輕本刑3
    年以上有期徒刑以外之罪，亦非屬高等法院管轄之第一審案
    件，其於準備程序就被訴事實為有罪陳述，經告知簡式審判
    程序之旨，並聽取檢察官、被告之意見後，本院依刑事訴訟
    法第273條之1第1項規定裁定進行簡式審判程序，故本案之
    證據調查，依同法第273條之2規定，不受同法第159條第1項
    、第161條之2、第161條之3、第163條之1及第164條至第170
    條所規定證據能力認定及調查方式之限制，合先敘明。
貳、實體事項：
一、本件犯罪事實及證據，均引用檢察官起訴書（如附件）之記
    載，並增列「證號查詢機車駕駛人資料」、「被告於本院審
    理中之自白」為證據。
二、論罪科刑：
  ㈠核被告所為，係犯刑法第185條之3第1項第1款之駕駛動力交
    通工具而吐氣所含酒精濃度達每公升0.25毫克以上之罪。
  ㈡本件有累犯加重其刑之適用：
　1.經查，被告前因不能安全駕駛之公共危險案件，經本院以10
    4年度交簡字第2906號、第4082號判決分別判處有期徒刑4月
    、6月確定，並以104年度聲字第2160號裁定定應執行有期徒
    刑8月，於民國105年6月29日徒刑執行完畢出監，有臺灣高
    等法院被告前案紀錄表在卷足參（見本院卷第11至13頁），
    其於上述有期徒刑執行完畢後5年內之110年2月25日故意再
    犯本件有期徒刑以上之罪，為累犯。
　2.本院審酌被告上述前案與本案間，犯罪情節、手段、侵害之
    法益及所犯之罪罪質均大致相同，且被告上述二前案中經警
    方測得之吐氣所含酒精濃度分別高達每公升1.01、0.84毫克
    ，有本院104年度交簡字第2906號判決、臺灣臺南地方檢察
    署檢察官104年度營偵字第1024號聲請簡易判決處刑書附卷
    可憑，其本案酒測值又較該二次前案更是高出甚多，竟高達
    每公升1.61毫克，顯見被告全然未因酒駕前案之執行有所警
    醒，經本院裁量後，認為依累犯規定加重其刑，並未使被告
    所受刑罰超過其所應負擔之罪責，參照司法院釋字第775號
    解釋意旨，爰依刑法第47條第1項規定加重其刑。
  ㈢爰以行為人之責任為基礎，審酌被告明知其普通重型機車駕
    照已因酒駕前案註銷，本不得騎乘機車，竟仍騎乘機車上路
    ，嗣因不勝酒力而自摔跌入路邊水溝，經警據報前往醫院，
    測得其吐氣所含酒精濃度數值高達每公升1.61毫克，酒醉程
    度甚高，顯然無法安全駕駛，其明知飲酒後不得駕駛車輛，
    以及酒醉駕車對他人生命、身體或財產法益所造成之危險，
    仍為本件犯行，除漠視自身安危，更罔顧法律規範與公眾道
    路通行之安全，對公眾交通往來顯已造成潛在之高度危險，
    所為實不足取；被告雖供稱其於本案發生時是因癲癇發作，
    故騎車自摔等語，並提出奇美醫療財團法人柳營奇美醫院（
    下稱柳營奇美醫院）門診預約掛號單（見本院卷第65頁）為
    證（醫師已告誡其因有癲癇病史不得駕車），然其本案酒醉
    程度甚高，已達泥醉狀態，實難以全然排除酒精對其駕駛行
    為之影響；另參酌被告先前已有其他不能安全駕駛之公共危
    險前案紀錄（參被告前案紀錄表，構成累犯之前案紀錄於此
    不再重複審酌），除構成累犯之前案外，另於90年、101年
    各有酒駕前科，本案已屬第5次犯相同犯罪；惟念被告犯後
    於警詢及偵查中坦承犯行，犯後態度尚可；兼衡其學歷為國
    中畢業之智識程度，未婚、無子女、現與母親同住、務農之
    家庭生活狀況（參本院卷之個人戶籍資料查詢結果、警卷之
    被告警詢筆錄之受詢問人欄內資料）等一切情狀，量處如主
    文所示之刑，以示懲儆。
據上論斷，應依刑事訴訟法第273條之1第1項、第299條第1項前
段、第310條之2、第454條第2項，刑法第185條之3第1項第1款、
第47條第1項，刑法施行法第1條之1第1項，判決如主文。
本案經檢察官張佳蓉提起公訴，檢察官羅瑞昌到庭執行職務。
中　　華　　民　　國　　110 　年　　8 　　月　　13　　日
                  刑事第三庭　法　官  陳郁婷
以上正本證明與原本無異。
如不服本判決應於收受本判決後20日內向本院提出上訴書狀，並
應敘述具體理由。其未敘述上訴理由者，應於上訴期間屆滿後20
日內向本院補提理由書狀（均須按他造當事人之人數附繕本）「
切勿逕送上級法院」。 
  　　　　　　　　　　　　　　書記官　林怡芳
中　　華　　民　　國　　110 　年　　8 　　月　　16　　日
附錄本案論罪科刑法條
中華民國刑法第185條之3第1項
駕駛動力交通工具而有下列情形之一者，處2 年以下有期徒刑，
得併科20萬元以下罰金：
一、吐氣所含酒精濃度達每公升零點二五毫克或血液中酒精濃度
    達百分之零點零五以上。
二、有前款以外之其他情事足認服用酒類或其他相類之物，致不
    能安全駕駛。
三、服用毒品、麻醉藥品或其他相類之物，致不能安全駕駛。
　　
【附件】
臺灣臺南地方檢察署檢察官起訴書
                                    110年度營偵字第736號
　　被　　　告　林家漢　男　47歲（民國00年0月00日生）
　　　　　　　　　　　　住○○市○○區○○路0巷00號
　　　　　　　　　　　　國民身分證統一編號：Z000000000號
上列被告因不能安全駕駛案件，已經偵查終結，認應提起公訴，
茲將犯罪事實及證據並所犯法條分敘如下：
　　　　犯罪事實
一、林家漢於民國104年間因公共危險案件，經臺灣臺南地方法
    院於104年8月17日以104年度交簡字第2906號判決判處有期
    徒刑4月確定，復於同年因公共危險案件，經同院於104年11
    月4日以104年度交簡字第4082號判決判處有期徒刑6月確定
    ，上開2案經同院於104年12月7日以104年度聲字第2160號裁
    定定應執行有期徒刑8月確定，於105年6月29日執行完畢。
    詎仍不知悔改，於110年2月25日上午9時許至同日中午12時
    許，在臺南市鹽水區汫水港忠孝宮後方友人住處飲用米酒4
    瓶後，明知飲酒後吐氣所含酒精濃度達每公升0.25毫克以上
    ，不得駕駛動力交通工具，仍於110年2月25日下午2時許，
    騎乘車牌號碼000-000號普通重型機車返家，行經臺南市○○
    區○○里○○路000號路燈前，自摔跌入水溝，經送奇美醫療財
    團法人柳營奇美醫院救治，為警據報至醫院，並於同日下午
    3時42分測得其吐氣所含酒精濃度達每公升1.61毫克，始悉
    上情。
二、案經臺南市政府警察局新營分局報告偵辦。
        證據並所犯法條
一、上揭犯罪事實，業據被告林家漢於警詢坦承不諱，復有被告
    酒精測定紀錄表、呼氣酒精測試器檢定合格證書、臺南市政
    府警察局舉發違反道路交通管理事件通知單、道路交通事故
    現場圖、調查報告表(ㄧ)、(二)各1份、現場照片12張附卷可
    稽，足徵被告自白與事實相符，其犯嫌堪以認定。
二、核被告所為，係犯刑法第185條之3第1項第1款之吐氣所含酒
    精濃度達每公升0.25毫克以上而駕駛動力交通工具罪嫌。被
    告曾受如犯罪事實欄所示有期徒刑之執行完畢，有本署刑案
    資料查註紀錄表在卷可憑，其於有期徒刑執行完畢後5年以
    內故意再犯本件有期徒刑以上之罪，為累犯，請依刑法第47
     條第1項之規定及大法官釋字第775號解釋之意旨，裁量是
    否加重其刑。
三、依刑事訴訟法第251條第1項提起公訴。
　　此　致
臺灣臺南地方法院
中　　華　　民　　國　　110 　年　　6 　　月　　1 　　日
                              檢察官  張  佳  蓉
本件證明與原本無異
中　　華　　民　　國　　110 　年　　6 　　月　　11　　日
                              書記官  李  智  聖